【裁判字號】    99,訴緝,86
【裁判日期】    990730
【裁判案由】    毒品危害防制條例
【裁判全文】
臺灣高雄地方法院刑事判決              99年度訴緝字第86號
公  訴  人  臺灣高雄地方法院檢察署檢察官
被      告  甲○○
上列被告因違反毒品危害防制條例案件，經檢察官提起公訴（98
年度毒偵字第1464號），本院改依簡式審判程序審理，判決如下
：
    主  文
甲○○施用第一級毒品，累犯，處有期徒刑拾月；又施用第二級
毒品，累犯，處有期徒刑陸月。扣案之第二級毒品甲基安非他命
壹包（含包裝袋壹只，驗餘淨重零點貳陸壹公克），沒收銷燬之
。應執行有期徒刑壹年貳月，扣案之第二級毒品甲基安非他命壹
包（含包裝袋壹只，驗餘淨重零點貳陸壹公克），沒收銷燬之。
    事  實
一、甲○○前於民國87年間因施用毒品案件，經本院裁定送觀察
    、勒戒後，認無繼續施用毒品之傾向，於87年10月8 日執行
    完畢釋放出所，並經臺灣高雄地方法院檢察署（下稱高雄地
    檢署）檢察官以87年度偵字第17394 為號不起訴處分確定。
    又於91年間因施用毒品案件，經本院以91年度毒聲字第3281
    號裁定送觀察、勒戒後，認有繼續施用傾向，復經本院以91
    年度毒聲第4650號裁定送強制戒治，並於92年3 月26日停止
    處分出監。嗣於92年8 月4 日保護管束期滿未經撤銷，視為
    執行完畢，該次施用毒品犯行並經高雄地檢署檢察官提起公
    訴，經本院以92年度訴字第2702號判決判處有期徒刑10月確
    定，於94年1 月26日縮刑期滿執行完畢。復於96年間因施用
    毒品案件，經本院以96年度訴字第1839號判決判處有期徒刑
    1 年確定，於97年5 月1 日入監執行，後因減刑條例施行，
    經減為有期徒刑6 月，甫於97年10月31日執行完畢。詎仍未
    戒除毒癮，分別基於施用第一級毒品海洛因、第二級毒品甲
    基安非他命之犯意，先於98年2 月22日下午5 、6 時許，在
    其住處即高雄市○○區○○路307 巷14號屋內，將海洛因滲
    水後，以針筒注射之方式施用第一級毒品海洛因1 次；復於
    98年2 月25日下午7 時許，在其上開之住處內，以燒烤鋁箔
    紙吸食煙霧之方式，施用第二級毒品甲基安非他命1 次。嗣
    於98年2 月25日下午9 時20分許，在高雄市○○區○○路與
    中都街口因形跡可疑為警盤查，當場在其所戴之鴨舌帽內查
    獲第二級毒品甲基安非他命1 包（含包裝袋1 只，毛重0.4
    公克），並經其同意採集尿液檢驗後始查悉上情。
二、案經高雄市政府警察局保安大隊報告臺灣高雄地方法院檢察
    署檢察官偵查起訴。
    理  由
一、被告甲○○所犯係法定刑為死刑、無期徒刑、最輕本刑為3
    年以上有期徒刑以外之罪，於準備程序進行中被告就被訴事
    實為有罪陳述，由受命法官告知簡式審判程序要旨並聽取其
    與檢察官之意見，經被告同意適用簡式審判程序後，本院亦
    認無不得或不宜改依簡式審判程序進行之處，爰依刑事訴訟
    法第273 條之1 第1 項、第284 條之1 規定，本院合議庭裁
    定由受命法官獨任進行簡式審判程序，合先敘明。
二、上開犯罪事實，業據被告於本院審理時坦承不諱，並有高雄
    市政府警察局保安警察大隊扣押筆錄、扣押物品目錄表、現
    場查獲照片6 張在卷可稽（偵卷第11頁至第14頁、第17頁）
    。而被告經警查獲後採集之尿液，經送高雄市立凱旋醫院以
    酵素免疫法及氣相層析質譜法檢驗後，結果呈甲基安非他命
    及嗎啡陽性反應，復有高雄市政府警察局保安警察大隊刑案
    移送專責組偵辦毒品危害防制條例嫌疑人尿液採證代碼及該
    醫院98年3 月9 日濫用藥物尿液檢驗報告1 紙在卷可參（本
    院審訴卷第27頁、第28頁）。又扣案之白色晶體1 包（含包
    裝袋1 只，毛重合計0.4 公克，驗餘淨重0.261 公克），經
    送高雄醫學大學附設中和紀念醫院檢驗結果，確含第二級毒
    品甲基安非他命成分等情，亦有卷附該醫院98年4 月27日報
    告編號0000-000號檢驗報告1 紙可佐（本院審訴卷第16頁）
    。足徵被告之任意性自白核與事實相符，應堪信為真實，本
    件事證明確，被告施用第一級毒品海洛因及第二級毒品甲基
    安非他命之犯行，洵堪認定，均應依法論科。
三、按海洛因及甲基安非他命分別係毒品危害防制條例第2 條第
    2 項第1 款及第2 款規定之第一級毒品及第二級毒品，依法
    不得施用或持有。次按強制戒治執行完畢釋放後，5 年內再
    犯第10條之罪者，應依一般刑事訴訟程序予以起訴論罪科刑
    ，此觀諸毒品危害防制條例第20條、第23條第2 項規定自明
    。本件被告前於91年間因施用毒品案件，經本院以91年度毒
    聲字第3281號裁定送觀察、勒戒後，因認有繼續施用毒品之
    傾向，復經本院以91年毒聲字第4650號裁定令入戒治處所施
    以強制戒治，並於92年3 月26日停止處分出監，嗣於92年8
    月4 日保護管束期滿未經撤銷，視為執行完畢，該次施用毒
    品犯行並經高雄地檢署檢察官提起公訴，經本院以92年度訴
    字第2702號判決判處有期徒刑10月確定，於94年1 月26日縮
    刑期滿執行完畢，復於96年間因施用毒品案件，經本院以96
    年度訴字第1839號判決判處有期徒刑1 年確定，於97年5 月
    1 日入監執行，後因減刑條例施行，經減為有期徒刑6 月，
    甫於97年10月31日執行完畢等情，有臺灣高等法院被告前案
    紀錄表1 份在卷可參。被告於上開強制戒制執行完畢釋放後
    5 年內，再次施用毒品而遭本院判處前揭之有期徒刑，並經
    執行完畢，復於事實欄所示之時間，分別施用第一級毒品海
    洛因及第二級毒品甲基安非他命各1 次，則公訴人依上開法
    條規定予以起訴，於法尚無不合，本院自得依法論科。
四、核被告所為，係犯毒品危害防制條例第10條第1 項之施用第
    一級毒品罪及同法條第2 項之施用第二級毒品罪。被告上開
    犯行，犯意各別，行為互殊，應予分論併罰。其持有毒品海
    洛因、甲基安非他命之低度行為，均應為施用之高度行為所
    吸收，均不另論罪。被告有事實欄所載之犯罪前科及執行情
    形，有臺灣高等法院被告前案紀錄表1 份在卷可按，其於受
    有期徒刑之執行完畢後，5 年內故意再犯本件法定刑為有期
    徒刑以上之罪，為累犯，均應依刑法第47 條 第1 項加重其
    刑。爰審酌被告前因施用毒品案件，經觀察、勒戒、強制戒
    治程序及經判決確定執行有期徒刑，仍未戒除毒癮而再次施
    用毒品自戕其身，顯然缺乏戒絕毒品之決心，未能體悟施用
    毒品對自己、家人造成之傷害及社會之負擔，且被告前有施
    用毒品、搶奪等前科紀錄，素行不良，惟念及被告坦承施用
    毒品之犯行，顯有悔意，且其行為尚未害及他人，反社會性
    程度應屬較低，暨斟酌被告教育程度為國中畢業及其犯罪動
    機、目的等一切情狀，分別量處如主文所示之刑並定其應執
    行刑，以資懲儆。至扣案之白色晶體1 包，經鑑驗後確含第
    二級毒品甲基安非他命成分無訛，業如前述，爰依毒品危害
    防制條例第18條第1 項前段之規定，不問屬於被告與否，予
    以宣告沒收銷燬；其包裝袋因殘留微量海洛因毒品而難以析
    離，爰視同毒品整體，併依前開規定沒收銷燬。其鑑驗耗用
    之海洛因既已滅失，自無庸再予宣告沒收銷燬。
據上論斷，應依刑事訴訟法第273 條之1 第1 項、第284 條之1
、第299 條第1 項前段，毒品危害防制條例第10條第1 項、第2
項、第18條第1 項，刑法第11條、第47條第1 項、第51條第5款
，判決如主文。
本案經檢察官黃子宜到庭執行職務。
中    華    民    國    99    年    7     月    30    日
                  刑事第十二庭  法  官  林勳煜
以上正本證明與原本無異。
如不服本判決應於收受本判決後10日內向本院提出上訴書狀，並
應敘述具體理由，如未敘述上訴理由者，應於上訴期間屆滿後20
日內補提理由書狀於本院（均須按他造當事人之人數附繕本）「
切勿逕送上級法院」。
中    華    民    國    99    年    7     月    30    日
                                書記官  莊正彬
附錄本案所犯法條：
毒品危害防制條例第10條
施用第一級毒品者，處6 月以上5 年以下有期徒刑。
施用第二級毒品者，處3 年以下有期徒刑。
毒品危害防制條例第18條
查獲之第一、二級毒品及專供製造或施用第一、二級毒品之器具
，不問屬於犯人與否，均沒收銷燬之；查獲之第三、四級毒品及
製造或施用毒品之器具，無正當理由而擅自持有者，均沒入銷燬
之。但合於醫藥、研究或訓練之用者，得不予銷燬。
前項合於醫藥、研究或訓練用毒品或器具之管理辦法，由法務部
會同行政院衛生署定之。

司法院資訊處製作；財團法人民間司法改革基金會備份。
